# 关于规定了会计处理方式的政府补助的处理

提问人：xm_xueming 时间：2011-03-25 17:29:45
咨询个问题：市财政给企业贷款贴息，文件中明确要求该资金单独计账，列入“资本公积”，那账务处理时，应该入资本公积还是营业外收入呢？ 是否有相关的文件进行规定呢？

回答人：chenyiwei
财务报表附注的编制基础中明确说明了系按照企业会计准则的规定编制，同时有“遵循企业会计准则的声明”。
早在 2002 年，财政部在当时的财会[2002]18号文中即已作出规定：“《中华人民共和国会计法》第八条规定"国家实行统一的会计制度。国家统一的会计制度由国务院财政部门根据本法制定并公布。国务院有关部门可以依照本法和国家统一的会计制度制定对会计核算和会计监督有特殊要求的行业实施国家统一的会计制度的具体办法或者补充规定，报国务院财政部门审核批准"。因此，企业必须按照《中华人民共和国会计法》的规定，严格执行国家统一的会计制度，不得采用与国家统一的会计制度规定相悖的会计处理方法。
除国务院财政部门外，任何部门制定的会计制度都是没有法定效力的，企业可以不执行。”虽然在执行新准则的企业不能继续同时执行财会[2002]18号文件，但该规定作为一项程序性规定，我们理解其精神是继续有效的。

回答人：chenyiwei
回复 藤椅 xm_xueming 的帖子在会计处理方面，应优先遵循会计准则的规定。